臺灣彰化地方法院刑事判決　　　　　　　95年度訴字第2127號
公　訴　人　臺灣彰化地方法院檢察署檢察官
被　　　告　甲○○
上列被告因搶奪案件，經檢察官提起公訴（95 年度偵字第11105
號），被告於本院準備程序就被訴事實為有罪之陳述，經本院合
議庭裁定由受命法官獨任以簡式審判程序審理，判決如下：
    主    文
甲○○意圖為自己不法之所有，而搶奪他人之動產，累犯，處有
期徒刑捌月。
    事    實
一、甲○○前因竊盜案件，經本院於民國91年3 月8 日以90年度
    簡字第161 號判處有期徒刑4 月，如易科罰金以銀元300 元
    折算1 日確定；又因違反毒品危害防制條例案件，經本院於
    91年8 月18日以91年度易字第444 號判處有期徒刑10月確定
    ，嗣上開2 罪定應執行刑有期徒刑1 年確定。再因竊盜案件
    ，經本院於92年12月15日以92年度易字第1073號判處有期徒
    刑6 月，如易科罰金以銀元300 元折算1 日確定；又因違反
    毒品危害防制條例案件，經本院於93年7 月27日以92年度易
    字第1385號判處有期徒刑1 年2 月確定，嗣前開2 罪經定應
    執行刑有期徒刑1 年6 月確定。上揭4 罪接續執行，而於94
    年9 月10日因假釋付保護管束期滿視為執行完畢。詎猶不知
    悔改，於95年11月27日上午6 時15分許，頭戴其所有之銀色
    半罩式安全帽，騎乘其不知情之女兒尤莉貞所有之車號KVU-
    533 號機車，沿彰化縣和美鎮○○路由北往南行駛，經過上
    開路段81號門前時，見乙○○獨自1 人行走，竟萌生為自己
    不法所有之意圖，趁乙○○不及防備之際，徒手搶奪乙○○
    所有、內含現金新臺幣（下同）2,400 元、華碩牌J103型手
    機1 支、身分證1 張、健保卡1 張、機車駕照1 張、機車行
    照1 張、彰化市第六信用合作社提款卡1 張之紅色皮包1 個
    ，得手後即騎乘上揭機車逃逸，並將搶得之前開手機以 800
    元之代價售予不知情之鄭培基所經營、位於彰化縣彰化市○
    ○路○ 段614 號之「艾斯克通訊行」，而現金2,400 元則花
    用一空，且將前揭紅色皮包與該皮包內之前開證件、提款卡
    等物棄置在彰化縣和美鎮○○路與雅安路交岔路口旁之變電
    箱旁，嗣為警調閱監視畫面而循線查獲。
二、案經彰化縣警察局和美分局報請臺灣彰化地方法院檢察署檢
    察官偵查起訴。
     理    由
ㄧ、除被告所犯為死刑、無期徒刑、最輕本刑為3 年以上有期徒
    刑之罪或高等法院管轄第1 審案件者外，於前條第1 項程序
    進行中，被告先就被訴事實為有罪之陳述時，審判長得告知
    被告簡式審判程序之旨，並聽取當事人、代理人、辯護人及
    輔佐人之意見後，裁定進行簡式審判程序；除簡式審判程序
    及簡易程序案件外，第1 審應行合議審判，刑事訴訟法第27
    3 條之1 第1 項、第284 條之1 分別定有明文。本件被告甲
    ○○所涉係死刑、無期徒刑、最輕本刑為3 年以上有期徒刑
    之罪或高等法院管轄第1 審案件以外之罪，並於本院行準備
    程序時就被訴事實為有罪之陳述，本院合議庭依前揭規定，
    經評議結果，裁定改由受命法官獨任行簡式審判程序，合先
    敘明。
二、前揭事實，業據被告甲○○於偵訊、本院準備程序及審理時
    坦承不諱（見臺灣彰化地方法院檢察署95年度偵字第 11105
    號卷第62、63頁，本院95年度訴字第2127號卷第21、22、31
    、38、39頁），核與證人即被害人乙○○、證人即被害人之
    姊姊王玉蘭、證人即被告之子尤國洲、證人即「艾斯克通訊
    行」負責人鄭培基於警詢中所為之證述相符（見臺灣彰化地
    方法院檢察署95年度偵字第11105 號卷第9-12、15、16、18
    -23 頁），並有監視器畫面翻拍照片4 張、被告行為時騎乘
    之機車與扣案物照片7 張、通聯調閱查詢單3 份及贓物認領
    保管單1 紙在卷可稽（見臺灣彰化地方法院檢察署95年度偵
    字第11105 號卷第13、14、17、24、25、33-39 、47-50 頁
    ），及銀色半罩式安全帽1 頂扣案可佐（見臺灣彰化地方法
    院檢察署95年度偵字第11105 號卷第31頁，本院95年度訴字
    第2127號卷第29頁）。是被告上開任意性之自白，經前揭證
    據補強後，應認與事實相符，而得作為認定被告犯罪之證據
    。本案事證明確，被告犯行堪以認定，應依法論科。
三、按搶奪罪以乘人不及抗拒，公然掠取其財物為成立要件，雖
    掠奪之際或不免於暴行，然與強盜罪之暴行，必須至使人不
    能抗拒之情形，迥然有別（最高法院32年上字第2181號判例
    意旨參照）。是被告見被害人獨自1 人行走於路邊，竟萌生
    為自己不法之所有之意圖，趁被害人不及防備之際，徒手搶
    奪被害人所有之皮包之行為，核係犯刑法第325 條第1 項之
    搶奪罪。查被告前因竊盜案件，經本院於91年3 月8 日以90
    年度簡字第161 號判處有期徒刑4 月，如易科罰金以銀元30
    0 元折算1 日確定；又因違反毒品危害防制條例案件，經本
    院於91年8 月18日以91年度易字第444 號判處有期徒刑10月
    確定，嗣上開2 罪定應執行刑1 年確定。再因竊盜案件，經
    本院於92年12月15日以92年度易字第1073號判處有期徒刑 6
    月，如易科罰金以銀元300 元折算1 日確定；又因違反毒品
    危害防制條例案件，經本院於93年7 月27日以92年度易字第
    1385號判處有期徒刑1 年2 月確定，嗣前開2 罪經定應執行
    刑1 年6 月確定。上揭4 罪接續執行，而於94年9 月10日因
    假釋付保護管束期滿視為執行完畢，此有臺灣高等法院被告
    前案紀錄表、臺灣彰化地方法院檢察署刑案資料查註紀錄表
    附卷可查。其於上開有期徒刑執行完畢後，5 年內故意再犯
    本件有期徒刑以上之罪，為累犯，應依刑法第47條第1 項規
    定加重其刑。爰審酌正值壯年，卻不思正途，而施不法腕力
    強取被害人財物，對社會治安所生之危害與對被害人心理所
    致之傷害非輕，及其素行、動機、所得利益，並參酌雖未與
    被害人達成和解，然犯後坦承犯行、頗具悔意等一切情狀，
    量處如主文所示之刑。
據上論斷，應依刑事訴訟法第273 條之1 第1 項、第299 條第 1
項前段，刑法第325 條第1 項、第47條第1 項，判決如主文。
本案經檢察官莊佳瑋到庭執行職務。
中　　華　　民　　國　　96　　年　　1 　　月　　10　　日
                  刑事第一庭    法  官  林秉暉
以上正本證明與原本無異。
如不服本判決，應於判決送達後10日內，向本院提出上訴狀 (須
附繕本)。
中　　華　　民　　國　　96　　年　　1 　　月　　10　　日
                                書記官  梁高賓
本案論罪科刑法條全文：
刑法第325條
意圖為自己或第三人不法之所有，而搶奪他人之動產者，處6月以
上5年以下有期徒刑。
因而致人於死者，處無期徒刑或7年以上有期徒刑，致重傷者，處
3年以上10年以下有期徒刑。
第1項之未遂犯罰之。
